臺灣高等法院刑事判決　　　　　　　96年度上訴字第3553號
上　訴　人
即　被　告　甲○○
上列上訴人因違反毒品危害防制條例案件，不服臺灣板橋地方法
院96年訴字第1715號，中華民國96年6月27日第一審判決（起訴
案號：臺灣板橋地方法院檢察署96年度毒偵字第1792號），提起
上訴，本院判決如下：
    主  文
原判決撤銷。
甲○○施用第一級毒品，處有期徒刑拾月，減為有期徒刑伍月，
如易科罰金，以新台幣壹仟元折算壹日，扣案之海洛因貳包（合
計淨重零點公克）沒收銷燬；海洛因外包裝袋貳只（合計共
重零點陸柒公克）沒收；又施用第二級毒品，處有期徒刑陸月，
如易科罰金，以新台幣壹仟元折算壹日，減為有期徒刑參月，如
易科罰金，以新台幣壹仟元折算壹日；應執行有期徒刑陸月，如
易科罰金，以新台幣壹仟元折算壹日，扣案之海洛因貳包（合計
淨重零點公克）沒收銷燬，海洛因外包裝袋貳只（合計共重
零點陸柒公克）沒收。
    事  實
一、甲○○前於民國92年間因施用毒品案件，經原法院裁定以93
    年度毒聲字第395號裁定送觀察、勒戒後，認有繼續施用毒
    品之傾向，再經原法院以94年度毒聲字第422號裁定令入戒
    治處所施以強制戒治，於94年10月19日停止戒治釋放，並於
    95年3月10日執行完畢。詎仍不知悔改，明知海洛因、甲基
    安非他命（下稱安非他命）分別係毒品危害防制條例所列之
    第一、二級毒品，不得非法施用、持有，仍分別基於施用海
    洛因、安非他命之犯意，於強制戒治執行完畢釋放後5年內
    ，於96年2月16日晚間7、8時許，在臺北縣三重市○○路友
    人住處內先以香菸燃燒之方式施用第一級毒品海洛因，於1
    個小時後在相同處所以玻璃球吸食器施用第二級毒品安非他
    命。嗣於96年2月16日晚間10時25分許，在臺北縣三重市○
    ○路120號前為警查獲，並扣得其所有供己施用之海洛因2包
    （合計淨重0.33公克，空包裝總重0.67公克）。
二、案經臺北市政府警察局中正第一分局報告臺灣板橋地方法院
    檢察署檢察官偵查起訴。
    理  由
一、被告甲○○經合法傳喚無正當理由未到庭辯解，惟上揭犯罪
    事實，業據被告甲○○於原審及本院準備程序審理時自白不
    諱，且其於96年2月16日經警查獲後採集尿液鑑驗結果，確
    呈嗎啡、甲基安非他命陽性反應，有臺灣尖端先進生技醫藥
    股份有限公司濫用藥物檢驗報告1紙在卷可稽（見偵查卷第
    43頁），扣案之粉末2包（共淨重0.33公克），經鑑驗後認
    為係第一級毒品海洛因，有法務部調查局96年3月23日調科
    壹字第09623024320號鑑定通知書1紙（見偵查卷第38-1頁）
    附卷可佐，足認被告前揭自白與事實相符，堪予採信。被告
    曾於92年間因施用毒品案件，經原法院裁定以93年度毒聲字
    第395號裁定送觀察、勒戒後，認有繼續施用毒品之傾向，
    再經原法院以94年度毒聲字第422號裁定令入戒治處所施以
    強制戒治，於94年10月19日停止戒治釋放，並於95年3月10
    日執行完畢，有本院被告前案紀錄表附卷可按，從而被告於
    前次強制戒治執行期滿釋放後，5年內再犯施用毒品罪事證
    明確，被告犯行洵堪認定，自應依法論科。
二、核被告所為，係犯毒品危害防制條例第10條第1項、第2項之
    施用第一級毒品罪及第二級毒品罪。其於施用前後持有第一
    級毒品海洛因及持有第二級毒品安非他命之低度行為，應分
    別為施用之高度行為所吸收，均不另論罪。被告所犯前開二
    罪間，犯意各別，行為互殊，應分論併罰。原審予以被告論
    罪科刑，固非無見，惟查：中華民國96年罪犯減刑條例已於
    96年7月16日施行，本件被告犯罪時間為中華民國96年4月24
    日以前，悉合於減刑條件，原審未及審酌上開減刑條例之施
    行予以減刑，即有未當，被告上訴意旨請求減刑，為有理由
    ，原判決既有上開可議之處，自應由本院予以撤銷改判。爰
    審酌被告犯罪之動機、目的、手段，施用毒品戕害一己之身
    心健康，未實際危害他人等一切情狀，分別量處如主文第2
    項所示之刑，並依中華民國96年罪犯減刑條例第2條第1項第
    3 款規定減刑二分之一及定其應執行刑與諭知易科罰金之折
    算標準。至扣案之第一級毒品海洛因2包（淨重0.33公克）
    為查獲之毒品，又被告自承上開毒品為其所有並供己施用之
    物，應依毒品危害防制條例第18條第1項規定諭知沒收銷燬
    。而扣案之上開海洛因包裝袋2只（空包裝共重0.67公克）
    ，為被告所有，供施用海洛因使用之物，業據其供承在卷，
    爰依刑法第38條第1項第2款之規定併予宣告沒收。
三、被告甲○○經合法傳喚，無正當理由不到庭，爰不待其陳述
    ，逕行判決。
據上論斷，應依刑事訴訟法第369條第1項前段、第364條、第371
條、第299條第1項前段，毒品危害防制條例第10條第1項、第2項
、第18條第1項前段，刑法第11條前段、第51條第5款、第41條第
1項前段、第38條第1項第2款，中華民國96年罪犯減刑條例第2條
第1項第3款、第7條、第9條，判決如主文。
本案經檢察官陳大偉到庭執行職務。
中　　華　　民　　國　　96　　年　　10　　月　　31　　日
                  刑事第十五庭審判長法　官　吳昭瑩
　　　　　　　　　　　　　　　　　  法　官　李釱任
　　　　　　                        法　官　蘇隆惠
以上正本證明與原本無異。
施用第一級毒品部分如不服本判決，應於收受送達後十日內向本
院提出上訴書狀，其未敘述上訴之理由者並得於提起上訴後十日
內向本院補提理由書（均須按他造當事人之人數附繕本），其餘
不得上訴。
                                    書記官  吳玉華
中　　華　　民　　國　　96　　年　　10　　月　　31　　日
附錄本案論罪科刑法條全文：
毒品危害防制條例第10條：
施用第一級毒品者，處6月以上5年以下有期徒刑。
施用第二級毒品者，處3年以下有期徒刑。
